臺灣臺南地方法院民事判決　九十四年度簡上字第三一號
　　上　訴　人　　甲○○
　　訴訟代理人　　韓世勳
　　被上訴人　　　台南市政府
　　法定代理人　　許添財
　　訴訟代理人　　蘇文奕律師
　　複　代理人　　陳郁芬律師
　　訴訟代理人　　顏珮如
右當事人間請求給付租金事件，上訴人對於中華民國九十三年十
二月二十八日臺灣臺南地方法院新市簡易庭九十三年度新簡字第
三四一號第一審判決提起上訴，經本院於民國九十四年四月十二
日言詞辯論終結，判決如左：
  主      文
上訴駁回。
第二審訴訟費用由上訴人負擔。
  事　　　實
甲、上訴人方面：
一、聲明：求為判決：
    (一)原判決廢棄。
    (二)右廢棄部分，被上訴人在第一審之訴駁回。
二、陳述：除與原判決記載相同者，予以引用外，補稱：
    (一)租賃係特定當事人間所締結之債權契約，對於契約必要之
      點，即租賃物與租金應具體而確定，意思表示一致，始能
      謂成立租賃契約。又代理權之授與需以明示意思表示，或
      依表意心之舉動或其他情事，足以間接推知其有授權之意
      思者，始生效力。
      1.關於租金之計算，被上訴人係以其所提供之系爭土地，
        每期應向攤商收取新台幣（下同）五百二十一萬七千四
        百一十九元之租金，除以五百五十七位商戶，每商戶每
        期應繳九千三百六十七元，然攤商使用之面積分為二坪
        、六坪及十坪兩種，使用面積大小不同，卻需支付相同
        租金，顯然兩造間關於租金之數額，意思表示未有合致
        ，因此，於租賃契約必要之點，實未有合意，租賃契約
        難謂成立。原判決僅以被上訴人所提出省政府於民國（
        下同）八十三年七月二十九日八財五字第六三一五二號
        函示「台灣省省有基地租金率調整方案」為租金之依據
        ，即謂兩造就租金已達成合意，認有違法。
      2.原判決以海安路臨時綜合商場之攤商（上訴人係其中之
        一）於向台南市政府陳情取得系爭土地興建商場之過程
        中，臨時建照及臨時使用執照，均係由訴外人黃石紅居
        間與被上訴人協調後取得，據以認定訴外人黃石紅係全
        體攤商之代理人，其代理權之效力及於上訴人等語。
        (1)代理權之授與需以明示意思表示，或依表意心之舉動
          或其他情事，足以間接推知其有授權之意思者，始生
          效力。黃石紅雖以自救委員會代表人身分，請求被上
          訴人提供土地予以安置，其後又以商場代表人身分，
          代為申請商場之臨時建築、使用執照等情，然其權限
          應限於為設商場及將來管理、維護之必要，得對外與
          第三人為法律行為，商戶與被上訴人就系爭土地是否
          成立租賃關係，與商場之成立、管理、維護無關，實
          不因黃石紅當時任商場之代表人，即推定其取得商戶
          與被上訴人簽訂租賃契約之代理權，況被上訴人同意
          商戶使用系爭土地之初，並未約定以租賃之方式為之
          。
        (2)如認黃石紅有代理權，其本身即可與被上訴人簽訂租
          賃契約，被上訴人又何必要求分別與五百五十七位攤
          商成立個別租約？再則，黃石紅所簽立之切結書，亦
          未言明其願繳租金，僅是言明商場攤位編定後一個月
          內督促各攤位繳交內容含有「願繳交使用土地租金」
          等之個別切結書。顯見被上訴人當時亦不認為黃石紅
          有代表全體商戶簽訂租約之權。此外，被上訴人始終
          未舉證證明黃石紅於簽切結書時，商戶已有授與成立
          租賃契約之代理權之明白意思表示，或商戶有其他舉
          動或情事足以推知有此授之意思，故被上訴人主張黃
          石紅所出具之切結書，已有代表商戶與之成立租賃契
          約之合意，實無任何法律依據。
    (二)八十二年七月十五日被上訴人以八二南市工土字第九三二
      五八號函，提供系爭土地，「安置」台南市○○路被拆遷
      戶，並要求海安路商戶組成之自救委員會代表黃石紅於八
      十二年十月四日簽立保證書，因系爭土地所有權人為台灣
      省政府教育廳（今教育部），被上訴人是代管機關，教育
      廳每年支付被上訴人「維護管理費」，若被上訴人使用該
      土地，必須支付教育廳「使用補償費」，俟商戶出資於八
      十二年七月出資在系爭土地動工興建商場，被上訴人始分
      別於八十二年十一月四日以南市工土字第一二○九三三號
      、八十二年十二月十六日以南市工土字第一二九八○二號
      函等，希教育廳「借用」其代管之系爭土地，其借用之目
      的係「安置」之用，詎未獲教育廳之同意，被上訴人始計
      劃將「使用補償金」轉由商戶負擔，於八十三年八月三日
      要求黃石紅簽立切結書，切結繳交租金，並督促商戶亦簽
      立願繳租金之切結書。被上訴人提供系爭土地及黃石紅承
      諾皆未有論及「租金」　，雖被上訴人主張「安置」並非
      「無償」使用，然該「安置」是附有條件的，即海安路地
      下街商場完工後，商戶除無條件遷入該地下街營運，且系
      爭土地上原興建之建築物應無條件自行出資拆除，由此可
      證，「安置」確係無償使用。
    (三)被上訴人前市長施治明、張燦鍙均以脅迫要求黃石紅、商
      戶簽切結書、協調、核發支付命令等方式，欲將「使用補
      償金」轉由商戶負擔，皆因政策性之安置不能失信於民，
      而自行編列預算向教育部繳納。今市長許添財否定前二任
      市長之政策，以黃石紅出具之切結書、商戶出具之切結書
      、協調會議紀錄、支付命令等違反誠信原則下之產物，認
      為兩造間成立租賃關係，提起訴訟，前開文件之法律效力
      顯有瑕疵。
    (四)退步言之，國有土地使用者必付費之原則下，商戶就系爭
      土地分別有使用二坪、六坪、十坪等面積，使用者依使用
      面積付費，實屬當然，而被上訴人卻以系爭土地全部使用
      補償費之金額，由全體五百五十七位商戶平均分擔，即使
      用二坪面積者需與使用十坪面積者支付相同之費用，顯有
      失公平。
三、證據：提出台南市○○路地○街分期繳納收入繳款書一紙、
    黃石紅八十二年十月四日承諾書一紙等為證。
乙、被上訴人方面：
一、聲明：求為判決：上訴駁回。
二、陳述：除與原判決記載相同者，予以引用外，補稱：
    (一)使用租賃為諾成契約，一造約明以某物租與相對人使用，
      相對人約明支付租金，即生效力，而租賃關係之成立不以
      租金給付數額確定為必要。
    (二)經查：
      1.上訴人曾於八十四年十二月間出具切結書予被上訴人，
        承諾願繳交所使用系爭土地之租金，顯見兩造間確存在
        租賃關係無訛。
      2.依土地法第一百零五條準用第九十七條第一項規定，可
        知法律已明文規定租金之上限。而台灣省政府既有訂定
        「台灣省省有基地租金率」，且出租系爭省有地給上訴
        人之被上訴人既兼地方行政機之地位，客觀上應可預期
        被上訴人將遵照上開法令規定辦埋，故系爭租賃關係之
        租金數額客觀上亦屬可得確定，否則上訴人豈願切結承
        諾繳交租金？再者，兩造就租金之數額確有意思表示合
        致乙節，參酌證人葉泉林於另案之證詞：「（租金之收
        取如何決議？如何計算？）依照省政府向我們收取系爭
        土地的租金而依攤商戶數向攤商平均收取」、「（你向
        黃石紅表示收取租金，他是否有同意？）就是他同意，
        所以才簽八十三年那張切結書的」等語，益足徵之。更
        何況上訴人更曾繳交系爭土地八十四年上半年之租金。
    (三)故兩造於租賃之意思表示合致時，不僅業已約明應給付租
      金，且租金之數額於客觀上亦屬可得確定，兩造間之租賃
      關係應認業已成立。
    理　　　由
一、被上訴人起訴主張：
    (一)被上訴人於八十二年間為開闢台南市○○路地○街商場，
      乃拆除海安路預定道路用地上之攤販，經攤商陳情要求被
      上訴人提供土地供渠等自行籌資興建臨時攤販集中商場繼
      續營業，被上訴人遂提供向前台灣省政府教育廳（現為教
      育部）代管之坐落台南市○○區○○段四十六地號土地（
      即文中四十五號土地，下稱：系爭土地），出租予攤商興
      建「海安路臨時綜合商場」（下稱：系爭商場）。租金數
      額之計算係自八十五年七月起，按當期土地申報地價總額
      （承租面積為三八六四七平方公尺，當期申報地價為每平
      方公尺九千元）及年租金率計算（即不分使用分區，一律
      按收租當期土地申報地價年息百分之五計算後六折計收）
      ，並由各攤商依承租之攤位數（共規劃五百五十七個攤位
      ）平均分攤，租金繳納方式，則由被上訴人開單，並由攤
      商於每年一月、七月分二期持向原告繳納，即一月係繳交
      前年度七月至十二月份租金，七月係繳交當年度一至六月
      份租金，故系爭商場每年應繳之租金數額為一千零四十三
      萬四千六百九十元，由五百五十七個攤位平均分擔，每一
      攤位每年應繳之租金數額為一萬八千七百三十四元，每期
      應繳租金數額為九千三百六十七元。
    (二)上訴人為攤商之一，前向被上訴人承租系爭商場中百貨區
      三三九－八七、三三九－一○八號攤位，雖於八十四年十
      二月十四日簽立切結書，承諾願繳交所使用土地租金，並
      經鈞院認證，惟自八十八年一月一日起至九十二年十二月
      三十一日止，共應支付租金十八萬七千三百四十元，卻迄
      未繳交，爰依租賃契約之法律關係，提起本件訴訟。
二、上訴人抗辯：
    (一)上訴人係台南市○○路之攤商，因被上訴人為開闢台南市
      ○○路地下街商場，無償提供系爭土地安置原海安路上受
      拆遷之攤商，並由攤商自行籌資興建系爭商場。被上訴人
      多次函文均係記載「安置」，並要求商戶組成之自救委員
      會代表黃石紅於八十二年十月四日簽立保證書，於海安路
      地下街完成或該地欲建校時願無條件自行拆除所有地上物
      ，交回土地。系爭土地所有權人為教育廳，被上訴人係代
      管機關，教育廳每年支付被上訴人「維護管理費」，若被
      上訴人使用該土地，必須支付教育廳「使用補償費」。嗣
      因被上訴人函請教育廳「借用」代管之系爭土地，未獲教
      育廳同意，被上訴人始將應支付教育廳之「使用補償金」
      轉由商戶負擔，並於八十三年八月三日要求黃石紅簽立切
      結書，切結繳交租金，並督促商戶亦簽立願繳租金之切結
      書。由此可證，兩造當時約定之「安置」係無償使用。
    (二)被上訴人主張兩造間使用系爭土地之法律關係為租賃契約
      ，逕依「台灣省省有基地租金率調整方案」為依據，以其
      每期應向攤商收取五百二十一萬七千四百一十九元之租金
      ，除以五百五十七個攤位，片面要求每攤位每期應繳九千
      三百六十七元，然各攤位使用之面積分為二坪、六坪及十
      坪，使用面積不同，卻需支付相同租金，顯然兩造間關於
      租金數額與標的物之範圍等租賃契約必要之點，意思表示
      未有合致，租賃契約難謂成立。
    (三)訴外人黃石紅雖以自救委員會代表人身分，請求被上訴人
      提供土地予以安置，其後又以商場代表人身分，代為申請
      系爭商場之臨時建築、使用執照，然其權限應限於為設商
      場及將來管理、維護之必要，得對外與第三人為法律行為
      ，不能因黃石紅任當時系爭商場之代表人，即推定其取得
      商戶與被上訴人簽訂租賃契約之代理權。如認黃石紅有代
      理權，其本身即可與被上訴人簽訂租賃契約，被上訴人又
      何需個別要求攤商簽立繳交土地租金之切結書？況黃石紅
      於簽立之切結書僅是言明商場攤位編定後一個月內督促各
      攤商繳交內容含有「願繳交使用土地租金」等之個別切結
      書。顯見被上訴人當時亦不認為黃石紅有代表全體攤商簽
      訂租約之權。
    (四)系爭商場預定於八十三年十二月二十五日開幕營業，經向
      被上訴人申請營業使用執照，被上訴人於八十三年十二月
      二十二日發函脅迫上訴人簽立切結書，否則將切斷臨時使
      用之水電，讓上訴人無法如期開業，上訴人迫於無奈始簽
      立切結書，故該切結書不具有法律上效力。
    (五)被上訴人前市長施治明、張燦鍙均因政策性之安置不能失
      信於民，而自行編列預算向教育部繳納。今市長許添財否
      定前二任市長之政策，以黃石紅出具之切結書、商戶出具
      之切結書、協調會議紀錄、支付命令等違反誠信原則下之
      產物，認為兩造間成立租賃關係，提起訴訟，前開文件之
      法律效力顯有瑕疵。
三、兩造不爭執之事實：
    (一)被上訴人於八十二年間為開闢海安路地下街，拆除道路預
      定地上之攤販，由當時商戶組成之自救委員會代表黃石紅
      代表全體攤商（含上訴人）向被上訴人陳情，要求被上訴
      人提供土地供其等自費興建商場。被上訴人遂在黃石紅於
      八十二年十月四日出具承諾書，承諾願於地下街工程全部
      完成後或學校欲設立時，自行將所搭建於該土地之任何建
      物無條件拆除後，提供前向台灣省教育廳代管之坐落台南
      市○○區○○段四六地號系爭土地，供上訴人及其他攤商
      自行籌資興建系爭商場使用，並規劃為五百五十七個攤位
      ，上訴人分配使用其中百貨區三三九－八七、三三九－一
      ○八號攤位。有被上訴人提出之土地登記謄本、台南市○
      ○路自救委員會八十二年七月二日陳情書、被上訴人八十
      二年七月十五日八二南市工土字第九三二五八號函及上訴
      人提出之黃石紅所簽立之八十二年十月四日承諾書等附卷
      可稽。
    (二)訴外人黃石紅於八十三年八月三日曾出具切結書，承諾於
      商場攤位編定後一個月內督促各攤位繳交切結書，切結內
      容為願繳交所使用土地之租金。上訴人就所使用之系爭百
      貨區三三九－八七、三三九－一○八號攤位，曾於八十四
      年十二月十四日簽立切結書，承諾願繳交所使用土地租金
      ，並經向本院公證處辦理認證，有被上訴人提出之切結書
      、認證書各二份附卷。上訴人自八十八年一月一日起至九
      十二年十二月三十一日止，均未按期繳納使用之代價。
四、至被上訴人主張兩造間已成立租賃契約，請求上訴人給付八
    十八年一月一日起至九十二年十二月二十一日止之租金一十
    八萬七千三百四十元一節，則為上訴人否認，並以前揭情詞
    置辯。則本件應審究者為兩造間就上訴人使用系爭商場百貨
    區編號三三九－八七、三三九－一○八號攤位，有無租賃契
    約存在。經查：
    (一)由被上訴人以八十二年七月十五日八二南市工土字第九三
      二五八號函覆攤商之陳情書所示，同意提供「文中４５」
      、「文小４１」土地，且記載應出具切結書，切結「本
      基地所搭建之任何地上、下物於地下街工程全部完成後無
      條件拆除，並遷至地下街繼續營運及如有未盡事宜，願依
      照市府函文辦理，絕無議異。．．．該所需一切費用由
      商戶全數支付。」等語，並經訴外人即台南市○○路自救
      委員會主任委員黃石紅於八十二年十月四日出具之承諾書
      所示「願於地下街工程全部完成後或學校欲設立時，自行
      將所搭建於該土地上任何建物無條件拆除」等語，確未記
      載任何租賃或租金之字義，足認被上訴人於八十二年間提
      供系爭土地供上訴人等商戶使用之初，確未約定有關租金
      或租賃等事宜。故上訴人辯稱兩造於協議使用土地之初，
      確無約定租賃關係，固非無據。
    (二)然嗣經被上訴人函請前教育廳以借用方式安置海安路被拆
      除戶時，前教育廳以借用系爭土地與「各級政府機關互相
      撥用公用不動產之有償劃分原則」等規定不符，不同意無
      償借用，應辦理「有償租用」或「有償撥用」等語函覆，
      遂由訴外人即自救委員會主任委員黃石紅，於八十三年八
      月三日出具切結書，切結書內容為「本人黃石紅代表全體
      商戶於文中４５學校用地內興建海安路臨時綜合商場，因
      申請臨時使用執照需要，承諾於該商場攤位編定後一個月
      內督促各攤位繳交切結書：切結內容為一願繳交所使用土
      地租金。二如不繳交海安路地下街預收租金者，絕不進入
      本商場營業，並願將該店舖交由台南市政府全權處理絕無
      異議。三於海安路地下街完成或該地欲建校時願無條件自
      行拆除本商場之所有地上物，並交回土地，逾期不拆者，
      同意由台南市政府強制拆除，並願負擔所需拆除費用，絕
      無異議」等語；嗣被上訴人以八十三年八月九日以南市工
      土字第二五九四八號函發給臨時建築使用執照。此均有被
      上訴人八十二年十一月四日南市工土字第一二○九三三號
      函、台灣省政府教育廳八十二年十一月二十六日八二教總
      字第九三六七九號函、被上訴人八十二年十二月十六日南
      市工土字第一二九八○二號函、台灣省教育廳八十二年十
      二月二十九日八二教總字第一○三二九三號函、黃石紅八
      十三年八月三日切結書、被上訴人八十三年八月九日南市
      工土字第二五九四八號函在卷可證，且為上訴人所不爭執
      。
    (三)按稱租賃者，謂當事人約定，一方以物租與他方使用收益
      ，他方支付租金之契約；不動產之租賃契約，其期限逾一
      年者，應以字據訂立之，未以字據訂立者，視為不定期限
      之租賃；民法第四百二十一條第一項、第四百二十二條分
      別定有明文。可見不動產租賃契約並不以訂立正式書面為
      必要。上訴人於八十四年十二月十四日所簽定之二份切結
      書，已分別載明關於「借用文中四五學校用地內興建之海
      安路臨時綜合商場百貨區三三九－八七、三三九－一○八
      號攤位，承諾願繳交所使用土地租金．．．於海安路地下
      街完成或該地欲建校時，應無條件自行拆除本商場之所有
      地上物並交回土地等語，其雖於切結書之首記載「借用」
      二字，惟其切結內容中已明示「願繳交使用土地租金」，
      是就所使用系爭商場中之特定攤位、租賃期間及應繳交使
      用土地之租金等契約必要之點，其意思表示已合致。上訴
      人以攤位面積分為二坪、六坪、十坪不等，兩造未就使用
      面積特定，抗辯租賃標的物未特定，然上訴人於切結書中
      已就所使用之土地編號、攤位區域、編號等為明確記載，
      其租賃標的物已然特定，至其租金之計算方式未併予記載
      ，與租賃標的物之特定無涉。再依土地法第一百零五條準
      用第九十七條第一項規定，城市地方土地之租金，以不超
      過土地申報總價額年息百分之十為限，可知法律已明文規
      定土地租金之上限，又台灣省政府於八十三年七月二十九
      日並以八三府財五字第六三一五二號函訂定「臺灣省省有
      基地租金率調整方案」，復明定臺灣省省有基地每年之租
      金率，不分使用分區，一律按收租當期土地申報地價年息
      百分之五計收，且符合列舉優惠事項者，並按應繳租金率
      以六折計收；則出租上開土地之被上訴人既兼地方行政機
      關之地位，於客觀上應可預期將遵照上開法令規定辦理，
      故兩造就租金數額，於客觀上已屬可得確定。上訴人另以
      被上訴人就租金之計算係片面以全部土地面積應付之使用
      補償費，由全體攤商五百五十七戶平均分攤，抗辯兩造就
      租金數額未達成合意云云，惟系爭商場係由全體商戶集資
      興建後分配各該專用之特定攤位，而商場既供營業使用，
      其使用系爭土地範圍並非僅限於各該專用之攤位，尚包含
      商場之道路、停車場等與使用上不可分離之公用部分，被
      上訴人依上開法令計算使用系爭土地應支付租金之數額，
      再依攤位數計算各攤位應給付之租金數額，應在各商戶可
      得預期之範圍，且已有多數商戶依此計算方法給付租金，
      並無異議，上訴人亦依被上訴人之通知分別給付系爭二攤
      位八十四年上半年之租金各一萬五千六百十一元，益徵上
      訴人就被上訴人計算之租金數額並未爭執，並依約繳付，
      是上訴人抗辯兩造就租金數額並未達成合意，顯不足採。
    (四)上訴人另以黃石紅之權限僅限於商場之興建及將來之管理
      、維護，商戶並未授與黃石紅得與被上訴人訂立租賃契約
      之代理權，抗辯黃石紅於八十三年八月三日對被上訴人所
      出具切結書，其效力不及於上訴人。惟上訴人依黃石紅上
      開切結書之內容，已於八十四年十二月十四日另出具切結
      書，表明使用系爭土地興建商場、所使用之特定攤位、願
      繳交所使用土地租金及使用終期等語，並至法院辦理認證
      ，已見前述，被上訴人對該二件切結書之真正亦不爭執，
      兩造間租賃契約既據以成立，上訴人猶爭執黃石紅於八十
      三年八月三日出具之切結書屬無權代理，已無意義。從而
      ，被上訴人主張兩造間成立租賃契約，堪可採信。
    (五)至上訴人於原審時抗辯系爭商場預定於八十三年十二月二
      十五日開幕營業，經向被上訴人申請營業使用執照，被上
      訴人於八十三年十二月二十二日發函脅迫上訴人簽立切結
      書，否則將切斷臨時使用之水電，讓上訴人無法如期開業
      ，上訴人迫於無奈始簽立切結書云云。上訴人係舉被上訴
      人八十三年十二月二十二日八三南市工土字第三九八八一
      號致黃石紅函所示「台端代表申請海安路臨時綜合商場，
      據悉欲於八十三年十二月二十五日起開幕，請台端依八十
      三年八月間所出具之切結書及八十二年十月四日法院認證
      之承諾書辦理，否則本府將依八十三年八月九日八三南市
      工土字第二五九四八號函說明辦理，並以斷水、斷電」等
      語為據。惟被上訴人係本於商戶之陳情始提供系爭土地興
      建商場，因土地管理機關前教育廳不同意無償撥用，被上
      訴人乃與黃石紅協議應繳交使用土地之租金，由黃石紅代
      表攤商出具切結書，承諾願繳交使用土地之租金後，被上
      訴人始提供系爭土地供使用，並核發臨時建築使用執照，
      則部分攤商未辦理切結認證，被上訴人基於行政管理之權
      限，擬對未簽訂切結書之部分攤商，施以斷水、斷電及停
      止營業之行政處分，此乃屬於行政管理行為之正當行使，
      核與所謂脅迫行為，須於客觀上係違法不當行為之要件，
      並不相符。再以因詐欺或被脅迫而為意思表示，表意人固
      得撤銷其意思表示，然應於發見詐欺或脅迫終止後，一年
      內為之，民法第九十二條第一項前段及第九十三條前段定
      有明文，縱認上訴人簽立切結書係出於脅迫行為，惟該切
      結書於八十四年十一月二十日簽立迄今，已逾撤銷意思表
      示之一年除斥期間而不得再行撤銷，併予說明。
五、上訴人復以被上訴人前任法定代理人即市長施治明、張燦鍙
    均以政策性之安置不能失信於民，而自行編列預算向教育部
    繳納使用土地補償費，足可證明被上訴人係無償提供土地供
    上訴人使用等語。惟查，被上訴人縱曾編列預算向教育部繳
    納使用系爭土地之使用補償金，亦僅證明系爭土地之管理者
    即前教育廳從未同意無償提供系爭土地予被上訴人使用，被
    上訴人縱未能向各攤商如數收取系爭土地之租金，仍應逐年
    編列預算繳交使用土地之補償金，充其量僅能解為係屬墊繳
    之性質，尚不能據此認定被上訴人已有免除上訴人繳交本件
    租金之意思，是上訴人此部分抗辯，亦無足採。
六、末按給付有確定期限者，債務人自期限屆滿時起，負遲延責
    任，而遲延之債務，以支付金錢為標的者，債權人得請求依
    法定利率計算之遲延利息，民法第二百二十九條第一項、第
    二百三十三條第一項分別定有明文。被上訴人主張系爭土地
    租金數額之計算，係依照前台灣省政府所規定租金計算方式
    核收，自八十五年七月起，按當期土地申報地價總額（承租
    面積為三八六四七平方公尺，當期申報地價為每平方公尺玖
    仟元）及年租金率計算（即不分使用分區，一律按收租當期
    土地申報地價年息百分之五計算後六折計收），並由各攤商
    依承租之攤位數（共規劃五百五十七個攤位）平均分攤，租
    金繳納方式，則由被上訴人開單，並由攤商於每年一月、七
    月分二期持向被上訴人繳納，即一月係繳交前年度七月至十
    二月份租金，七月係繳交當年度一至六月份租金，故上開「
    海安路臨時綜合商場」每年應繳之租金數額為一千零四十三
    萬四千六百九十元，由五百五十七個攤位平均分擔，每一攤
    位每年應繳之租金數額為一萬八千七百三十四元，每期應繳
    租金數額為九千三百六十七元，上訴人既向被上訴人承租系
    爭土地使用百貨區內三三九之八七、三三九之一○八號兩個
    攤位，並自八十八年一月一日起至九十二年十二月三十一日
    止，共計應繳租金一十八萬七千三百四十元，迄未繳交，有
    被上訴人提出之地價謄本、臺灣省政府公報八十三年秋字第
    二十九期所載台灣省政府八十三年七月二十九日八三府財五
    字第六三一五二號函、租金計算式各一件可據，而上訴人對
    於迄未繳租一事亦不爭執，則被上訴人訴請上訴人給付租金
    一十八萬七千三百四十元，並加給各按附表所示租金額各自
    附表所載利息起算日起至清償日止，按年息百分之五計算之
    法定遲延利息，自屬有據。
七、從而，被上訴人本於租賃契約之法律關係，請求上訴人給付
    租金一十八萬七千三百四十元，及各按附表所示租金額各自
    附表所載利息起算日起至清償日止，按年息百分之五計算之
    法定遲延利息，即有理由，應予准許。原審判命上訴人如數
    給付，並依職權宣告假執行，於法並無違誤。上訴意旨指摘
    原判決不當，求予廢棄改判，為無理由，應駁回其上訴。
八、本件事證已臻明確，兩造其餘主張及舉證，與本院上開論斷
    無涉，爰不予一一贅述，附此敘明。
九、據上論結，本件上訴為無理由，依民事訴訟法第四百三十六
    條之一第三項、第四百四十九條第一項、第七十八條，判決
    如主文。
中　　　華　　　民　　　國　  94  　年　 5　 月   3   日
                        臺灣臺南地方法院民事第一庭
                                審判長法　官　周素秋
                                　　　法　官　蔡雅惠
                                　　　法　官　林逸梅
右正本證明與原本無異
不得上訴
中　　　華　　　民　　　國  　94　  年 　5 　月   4   日
                                  法院書記官  簡鳳儀
